【裁判字號】    99,抗,71
【裁判日期】    990712
【裁判案由】    本票裁定強制執行
【裁判全文】
臺灣臺南地方法院民事裁定                99年度抗字第71號
抗  告  人  乙○○
相  對  人  甲○○
上列當事人間本票裁定強制執行事件，抗告人對於民國99年6月3
日本院99年度司票字837號裁定提起抗告，本院裁定如下：
      主      文
抗告駁回。
抗告程序費用新臺幣壹仟元由抗告人負擔。
      理      由
一、相對人在原審主張：相對人執有抗告人簽發如附表所示之本
    票2紙，並免除作成拒絕證書，詎經相對人屆期向抗告人提
    示，竟未獲付款，爰依法聲請本票強制執行等語，經原審為
    准許本票強制執行之裁定。
二、抗告意旨以：抗告人並未積欠相對人新臺幣（下同）9,071,
    000元，爰依法提起抗告，求為廢棄原裁定等語。
三、按執票人向本票發票人行使追索權時，得聲請法院裁定後強
    制執行，票據法第123條定有明文。又本票執票人依上開法
    條之規定，聲請法院裁定及抗告法院之裁定，僅依非訟事件
    程序，審查強制執行許可與否，並無確定實體上法律關係存
    否之效力，如發票人就票據債務之存否有爭執，或主張有消
    滅或妨礙債權人請求之事由存在時，應由發票人提起民事訴
    訟，以資解決（最高法院56年台抗字第714號、57年台抗字
    第76號判例意旨參照）。是以本票准許強制執行之裁定，屬
    非訟事件，為裁定之法院僅就系爭本票為形式上之審查，無
    從審酌實體法律關係，且抗告法院就本票裁定強制執行事件
    ，亦應為形式審查，尚不得審酌關於實體事項之事由。
四、經查：本票執票人依票據法第123條規定，聲請法院為本票
    強制執行裁定，法院僅依非訟事件程序，就本票形式上之要
    件是否具備，以審查強制執行許可與否，並無確定實體上法
    律關係存否之效力。本院依形式上審核如附表所示之本票，
    並無不應准許本票強制執行之情形，至抗告人主張其並未積
    欠相對人9,071,000元等情，係屬實體法上之爭執，揆諸上
    開最高法院裁判意旨，應由抗告人另行提起民事訴訟，以資
    解決，非本件非訟程序所得加以審究，原裁定為許可強制執
    行之裁定，尚無不合，抗告人提起本件抗告，尚屬無據，應
    予駁回。
五、又依法應由關係人負擔費用者，法院裁定命關係人負擔時，
    應一併確定其數額；前項費用之負擔有相對人者，準用民事
    訴訟法有關訴訟費用之規定；非訟事件法第24條第1項及同
    法第21條第2項分別定有明文。本件抗告既經駁回，依上開
    法條規定，本院應確定非訟事件費用額。本件抗告費用額確
    定為1,000元，應由抗告人負擔。
六、據上論結，本件抗告為無理由，依非訟事件法第46條、第21
    條第2項、第24條第1項，民事訴訟法第495條之1第1項、第
    449條第1項、第78條，裁定如主文。
中    華    民    國    99    年    7     月    12    日
                  民事第二庭  法  官     張桂美
以上正本證明與原本無異。
本裁定除以適用法規顯有錯誤為理由，不得再抗告。如提起再抗
告，應於收受後10日內委任律師為訴訟代理人向本院提出再抗告
狀，並繳納再抗告費新臺幣1,000元。
中    華    民    國    99    年    7     月    12    日
                              書記官     謝安青
┌──────────────────────────┐
│附表：                                              │
├──┬─────┬──────┬─────┬────┤
│編號│發  票  日│票 面 金 額 │到  期  日│票據號碼│
│    │          │（新臺幣）  │          │        │
├──┼─────┼──────┼─────┼────┤
│ 01 │95年1月1日│4,471,000元 │99年1月1日│TH664930│
├──┼─────┼──────┼─────┼────┤
│ 02 │95年1月1日│4,600,000元 │99年1月1日│TH664929│
└──┴─────┴──────┴─────┴────┘

司法院資訊處製作；財團法人民間司法改革基金會備份。
